【裁判字號】    97,中交簡上,293
【裁判日期】    970605
【裁判案由】    公共危險
【裁判全文】
臺灣臺中地方法院刑事判決         97年度中交簡上字第293號
上  訴  人
即  被  告  甲○○
上列上訴人因公共危險案件，不服本院臺中簡易庭九十七年度中
交簡字第一四四號中華民國九十七年二月二十二日第一審簡易判
決（聲請簡易判決處刑案號：臺灣臺中地方法院檢察署九十七年
度速偵字第五號），提起上訴，本院管轄之第二審合議庭判決如
下：
    主    文
原判決撤銷。
甲○○服用酒類，不能安全駕駛動力交通工具而駕駛，處有期徒
刑月，如易科罰金，以新臺幣壹仟元折算壹日。
    犯罪事實
一、甲○○於民國（下同）九十年三月間，因酒醉駕車之公共危
    險案件，經本院判處拘役五十日並確定，於九十年六月十一
    日易科罰金執行完畢。詎其仍不知警惕，復於九十六年十二
    月二十六日晚上十一時許起至翌（二十七）日凌晨零時許止
    ，在臺中縣清水鎮友人住處飲用啤酒及高粱酒後，已達不能
    安全駕駛動力交通工具之程度，竟仍於同年月二十七日凌晨
    零時許，駕駛車牌號碼A2-0162號自用小貨車上路，嗣於同
    日凌晨一時三分許，途經臺中市○○區○○路與敦化路口時
    ，因違規闖紅燈而為警攔查，發現甲○○酒氣甚濃，測得其
    呼氣中所含酒精濃度為每公升零點七五毫克，始悉上情。
二、案經臺中市警察局第五分局報請臺灣臺中地方法院檢察署檢
    察官偵查後聲請簡易判決處刑。
    理    由
一、上揭犯罪事實，業據上訴人即被告甲○○（以下稱被告）分
    別於警詢、偵查中及本院審理時均坦承不諱，並有酒精濃度
    測試單一紙、刑法第一百八十五條之三案件測試觀察紀錄表
    一紙、台中市警察局舉發違反道路交通管理事件通知單影本
    一紙附卷可稽。按服用酒類不能安全駕駛動力交通工具之認
    定，參考德國、美國之認定標準，對於酒精濃度呼氣已達每
    公升○．五五毫克或血液濃度達百分之○．一一以上，肇事
    率為一般正常人之十倍，應認為已達不能安全駕駛之標準（
    法務部八十八年五月十八日八八年度法檢字第一六六九號函
    參照），被告駕車時體內所含呼氣酒精濃度為每公升○．七
    五毫克，已逾每公升○．五五毫克之安全駕駛標準，則被告
    駕駛車輛之注意能力，已因飲酒而較平日為低，且亦有發生
    交通事故之虞，應認已達不能安全駕駛動力交通工具之程度
    無疑。本件事證明確，被告犯行堪以認定。
二、查本件被告行為後，刑法第一百八十五條之三業於九十七年
    一月二日經總統以華總一義字第０九六００一七七八四一號
    令公布修正，並於同年月四日生效施行。修正前條文為「服
    用毒品、麻醉藥品、酒類或其他相類之物，不能安全駕駛動
    力交通工具而駕駛者，處一年以下有期徒刑、拘役或三萬元
    以下罰金」，修正後為「服用毒品、麻醉藥品、酒類或其他
    相類之物，不能安全駕駛動力交通工具而駕駛者，處一年以
    下有期徒刑、拘役或科或併科十五萬元以下罰金」，比較新
    舊條文，修正後之規定並非較有利於被告，依刑法第二條第
    一項前段之「從舊原則」，本件應適用修正前刑法第一百八
    十五條之三之規定。是核被告所為，係犯修正前刑法第一百
    八十五條之三之服用酒類違背安全駕駛罪。原審予以論科，
    固非無見，惟查原審於論罪法條，漏引刑法第二條第一項前
    段，容有未洽；且按刑事審判之量刑，在於實現刑罰權之分
    配的正義，故法院對有罪之被告科刑，應符合罪刑相當之原
    則，使罰當其罪，以契合人民之法律感情，此所以刑法第五
    十七條明定科刑時應審酌一切情狀，尤應注意該條所列各款
    事項，以為科刑輕重之標準（最高法院八十八年度臺上字第
    二二○一號判決意旨參照）。查被告雖於九十年三月二十二
    日因酒醉駕車之公共危險案件，經本院於九十年四月十九日
    以九十年度中交簡字第四九三號判處拘役五十日並確定，有
    該刑事簡易判決一份附卷可稽，惟距被告復犯本件酒醉駕車
    之公共危險已六年有餘，且本件被告經警測得其呼氣中所含
    酒精濃度為每公升零點七五毫克，尚非甚高，犯罪後坦承犯
    行，又未與他人發生交通事故，造成他人損害，原審量處有
    期徒刑三月，如易科罰金，以新臺幣二千元折算一日（折算
    結果為罰金新台幣十八萬元），顯較一般同類案件之法院易
    科罰金折算標準之金額為高，本院認原審易科罰金折算標準
    之金額尚非妥適，被告上訴意旨指摘原判決易科罰金折算標
    準之金額過重，非無理由，自應由本院予以撤銷改判。爰審
    酌被告前有酒醉駕車之公共危險前科（見卷附臺灣高等法院
    被告前案紀錄表），猶不知警惕，復犯本件酒醉駕車之公共
    危險，及其犯罪之動機、目的、手段、對社會所生危害，與
    犯罪後坦承犯行，態度尚稱良好等一切情狀，量處如主文所
    示之刑，並諭知易科罰金之折算標準，以示懲儆。
三、據上論斷，應依刑事訴訟法第四百五十五條之一第一項、第
    三項、第三百六十九條第一項前段、第三百六十四條、第二
    百九十九條第一項前段，刑法第二條第一項前段、第一百八
    十五條之三（修正前）、第四十一條第一項前段，刑法施行
    法第一條之一，判決如主文。
本案經檢察官乙○○到庭執行職務。
中    華    民    國    97    年    6     月    5     日
                  刑事第一庭  審判長法  官  唐光義
                                    法  官  郭妙俐
                                    法  官  朱光國
上正本證明與原本無異。
不得上訴。
                                    書記官  張孝妃
中    華    民    國    97    年    6     月    5     日
附錄論罪科刑法條：
刑法第一百八十五條之三：
服用毒品、麻醉藥品、酒類或其他相類之物，不能安全駕駛動力
交通工具而駕駛者，處一年以下有期徒刑、拘役或三萬元以下罰
金。


司法院資訊處製作；財團法人民間司法改革基金會備份。
